【裁判字號】    91,易,2122
【裁判日期】    920728
【裁判案由】    竊盜等
【裁判全文】
臺灣板橋地方法院刑事判決                        九十一年度易字第二一二二號
    公  訴  人  臺灣板橋地方法院檢察署檢察官
    被      告  丙○○
    選任辯護人  舒建中律師
    被      告  壬○○
右列被告因竊盜等案件，經檢察官提起公訴（九十一年度偵字第九七七○號）及移
併案審理（臺灣臺北地方法院檢察署九十二年度偵字第三四二九號、臺灣士林地方法
院檢察署九十一年度偵字第七五四七號），本院判決如左：
    主  文
丙○○連續攜帶兇器結夥三人以上竊盜，處有期徒刑壹年。扣案如附表二編號編號一
至三所示之物均沒收。
壬○○連續攜帶兇器結夥三人以上竊盜，處有期徒刑拾月。扣案如附表二編號一、三
所示之物均沒收。
    事  實
一、丙○○、壬○○共同基於意圖為自己不法所有之概括犯意聯絡，攜帶客觀上對人
    生命、身體具有傷害危險性之螺絲起子一支，共騎丙○○女友李佩芬所有車號Ｄ
    ＩＴ－○八七號輕型機車，連續於：(一)民國九十一年五月二十六日下午六時至晚
    上八時許間，在臺北縣板橋市○○路十號綜合體育場大門前，趁無人注意之際，
    由丙○○騎乘上開機車把風接應，壬○○持上開螺絲起子，撬開某不詳之人機車
    置物箱鎖頭，竊取置物箱內之皮包（內有現金新臺幣《下同》一千多元、身分證
    、駕駛執照、提款卡等財物）一只，得手後將現金朋分花費殆盡，其餘物品則隨
    意棄置。(二)同年月二十八日下午六時至晚上八時許間，在上址同一處所，復以上
    開相同手法，持螺絲起子撬開某不詳之人機車置物箱，竊取其內皮包（內有現金
    五百元、身分證、駕駛執照、電話卡等財物）一只，得手後亦將現金朋分花用殆
    盡，其餘物品則隨意棄置。(三)同年月三十日晚上八時許，在上址同一處所，又以
    相同手法，持螺絲起子撬開蔡雪香所有由丁○○騎用之車號ＦＵＰ－二三七號重
    型機車置物箱鎖頭，致置物箱鎖頭損壞（蓋閉後無法再開啟），惟見其內僅有安
    全帽一頂，無其他財物，而竊取未果，俟其二人欲離去時，旋為埋伏員警當場查
    獲，並自壬○○腰際扣得螺絲起子一支。
二、丙○○復承前開不法所有之概括犯意，駕駛登記其母程文娟所有車號ＤＱ－一四
    二六號（其後於九十一年九月四日換牌更改車號為七Ｔ－○八八○號）黑色三陽
    喜美自用小客車，於九十一年六月二十二日中午十二時許，在臺北縣烏來鄉某處
    溪畔，趁無人注意之際，持不詳工具，撬損己○○所有ＦＤ五－二九一號重型機
    車置物箱鎖頭（此毀損部分，未據告訴），竊取其內皮包（內有現金一百元、駕
    駛執照、行車執照、健保卡、中國信託商業銀行信用卡《卡號：0000－00
    00－0000－0000》各一張）一只，得手後除取走現金花用殆盡，並旋
    基於偽造文書及不法所有之概括犯意，駕車於同日如附表所示時間，連續持上開
    竊得之信用卡，冒用「己○○」名義，至如附表所示商店行號刷卡購買球鞋、太
    陽眼鏡、賽車椅等物，並於各次刷卡消費之簽帳單上偽簽「己○○」之簽名（簽
    帳單均係二聯式，在第一聯簽名即可複寫至其後各聯）後，交還商店行號人員，
    使該商店行號人員陷於錯誤，誤認係「己○○」本人持信用卡消費，而交付所購
    上開財物，共詐得二萬三千五百六十元之財物，其後即將上開竊得之其餘物品及
    上開信用卡隨意棄置，足生損害於己○○、中國信託商業銀行及如附表所示之商
    店行號。嗣因己○○於翌日（即同年月二十三日）發現其上開信用卡連同皮包失
    竊，旋於同年月二十四日報案並向中國信託商業銀行辦理掛失手續，經該銀行循
    線查悉上開涉案車輛，向臺灣臺北地方法院檢察署檢察官提出告訴後發交警方調
    查而查獲上情。
三、丙○○、壬○○復承前開不法所有之概括犯意聯絡，夥同同有不法所有犯意聯絡
    之甲○○（所涉此竊盜犯行部分，經臺灣士林地方法院檢察署檢察官移送併案，
    由本院另案審理中），三人結夥攜帶客觀上對人生命、身體具有傷害危險性之螺
    絲起子二支，由丙○○駕駛上開黑色三陽喜美自用小客車搭載壬○○、甲○○，
    於九十一年七月十五日下午五時二十分許，至臺北縣石門鄉白沙灣海水浴場停車
    場，由丙○○駕駛上開汽車在路旁把風接應，壬○○、甲○○二人各持螺絲起子
    一支，趁無人注意之際，撬開鄭金相所有由辛○○騎用之車號ＡＤＦ－九○八號
    重型機車置物箱鎖頭，竊取置物箱內之SAGEN-3020廠牌行動電話一支（內含0000
    000000ＳＩＭ卡一枚），得手後旋為執勤警員庚○○當場發覺喝止，壬○○、甲○○見事跡敗露，即分向逃逸，甲○○即逃往海邊方向，並隨手丟棄所持螺絲起
    子及竊得之上開行動電話，壬○○則逃往道路方向並隨手丟棄所持螺絲起子，嗣
    經庚○○先行將壬○○制伏，聯絡其他員警支援後，復追捕得甲○○，當場並拾
    回扣得其丟棄之行竊工具螺絲起子二支及起獲上開丟棄竊得之行動電話一支，丙○○見狀即當場駕車逃逸。
四、案經丁○○訴由臺北縣政府警察局板橋分局報請臺灣板橋地方法院檢察署檢察官
    偵查起訴及中國信託商業銀行訴由臺灣臺北地方法院檢察署檢察官發交臺北縣政
    府警察局新店分局調查後報請檢察官偵查後、臺北縣政府警察局金山分局報請臺
    灣士林地方法院檢察署檢察官偵查後先後移送併案審理。
    理  由
一、訊據被告丙○○、壬○○除被告丙○○對於右揭時地冒名持己○○上開信用卡盜
    刷購物之情供認不諱外，均矢口否認有右揭之竊盜、毀損等犯罪事實，被告丙○○辯稱：九十一年五月二十六日、二十八日，伊均至臺北市○○○路、基隆路接
    伊女友李佩芬下班，並未與壬○○至上址板橋綜合體育場，至同年月三十日，伊
    在牽機車時，壬○○看到告訴人丁○○機車座墊未蓋好，自己走過去看，並無攜
    帶螺絲起子撬開機車置物箱，亦無竊盜之情；同年六月二十二日，伊駕車去烏來
    遊玩，在停車處撿到被害人己○○皮包，之後拿取其內之信用卡盜刷，並無竊取
    其皮包；同年七月十五日，伊並無駕車搭載壬○○、甲○○至石門鄉白沙灣海水
    浴場云云，被告壬○○則辯稱：九十一年五月二十六日、二十八日，伊均在家中
    未出門，並未與丙○○至上址板橋綜合體育場，至同年三十日，伊係看到丁○○
    機車座墊未蓋，獨自上前翻看，並無拿螺絲起子竊盜之情；同年七月十五日，是
    綽號「阿德」之友人駕車載伊與甲○○至白沙灣海水浴場遊玩，到達後伊和甲○○下車尋找停車位，「阿德」則留在車上等候，伊和甲○○在停車場經過被害人
    辛○○之機車時，見該機車座墊未蓋好，甲○○自己就將機車座墊掀開並拿出其
    內一支行動電話看時，警察就來了，伊並無與甲○○攜帶螺絲起子行竊機車內財
    物云云。經查：
    (一)被告丙○○、壬○○右揭共同持螺絲起子在臺北縣板橋綜合體育場連續毀損機
      車置物箱鎖頭、行竊機車置物箱內財物等犯罪事實，已經被告壬○○於警訊、
      九十一年五月三十一日檢察官複訊時供認稱：伊第一次於九十一年五月二十六
      日下午六時至晚上八時許間，在板橋市綜合體育場大門前，拿起子插入某人機
      車置物箱鑰匙孔扭動破壞打開後，竊取其內皮包一只，皮包內有現金一千多元
      、身分證、駕照、提款卡，第二次於同年月二十八日下午六時至晚上八時許間
      ，以相同手法竊取某人機車內皮包一只，皮包內有現金五百元、身分證、駕照
      、電話卡，第三次就是被警方查獲這一次（即同年月三十日晚上八時許），這
      次機車裡面沒有東西，伊要走就被警方查獲，警察在伊腰際間查獲伊作案用之
      螺絲起子一支，伊竊得上開財物後，將現金與丙○○朋分花用，其餘東西均丟
      棄在板橋市○○○路二六五巷內排水溝，每次作案均係由丙○○騎機車載伊去
      ，伊因缺錢花用才會去行竊，作案工具是伊本人所有等語（見九十一年度偵字
      第九七七○號偵查卷六至八頁、二十五頁）明確，核與被告丙○○於警訊及上
      開檢察官複訊時供述：伊與壬○○作案行竊有三次，均係由伊騎伊女友ＤＩＴ
      －○八七號輕型機車載壬○○，由壬○○持螺絲起子下車撬開機車置物箱行竊
      其內東西，伊騎機車在旁把風，所得財物朋分花用，九十一年五月二十六日、
      二十八日晚上六至七時許，均在板橋市○○路體育場，行竊後壬○○有拿錢給
      伊，同年月三十日晚上八時許，伊和壬○○騎機車再至上開體育場，由伊把風
      ，壬○○持螺絲起子行竊機車置物箱，沒有找到東西，即為警查獲等語情節大
      致相符（見上開偵查卷四、五頁、二十五頁），復經告訴人丁○○於警訊、本
      院審理時指述稱：九十一年五月三十日晚上七時許，伊由伊朋友騎伊母親蔡雪
      香機車至板橋綜合體育場打球，伊機車停在體育場前，置物箱內只有放安全帽
      ，無其他東西，置物箱有鎖，之後警察通知伊機車置物箱遭人撬開，機車置物
      箱鎖頭已損壞等語（見上開偵查卷九頁、十頁、本院九十一年九月十六日訊問
      筆錄）及證人蔡雪香於本院審理時證稱：伊經警通知到現場，發現機車座墊蓋
      上即無法打開等語（見本院上開訊問筆錄）甚明，此外並有臺北縣警察局板橋
      分局對被告壬○○之搜索、扣押筆錄、告訴人丁○○機車受損照片二張附卷及
      被告丙○○、壬○○二人持以作案之螺絲起子一支扣案可資佐證，被告二人此
      部分竊盜、毀損犯行，堪認屬實無訛。至被告丙○○、壬○○其後雖翻異前詞
      辯稱：九十一年五月二十六日、二十八日均未共騎機車至上址板橋綜合體育場
      ，是警察拿失竊報告資料要伊二人承認才可交保，而同年月三十日，僅係壬○○見告訴人丁○○機車座墊未蓋好，一時好奇上前翻看，均無攜帶螺絲起子行
      竊之情云云，然核諸被告二人警訊筆錄，被告二人於九十一年五月二十六日、
      二十八日竊盜犯行係其主動自白，供述內容一致，且衡諸其內並無載被害人資
      料，顯非警方受理已報案之失竊案件，至同年三十日竊盜犯行，被告壬○○已
      供認在其腰際處為警查扣螺絲起子一支，參諸告訴人許維哲機車置物箱鎖頭亦
      確遭損壞，況被告二人如何不法意圖，被告壬○○何以持螺絲起子查探告訴人
      上開機車，顯與常情有悖，是被告二人上開所辯，顯係事後畏罪卸責之詞，委
      無足取。另證人即被告丙○○之女友李佩芬、被告壬○○之兄嚴翊元雖於本院
      九十一年十月二十一日到庭結證稱：被告二人於九十一年五月二十六日、二十
      八日係分別接送女友及在家未外出，並未共同至上址板橋綜合體育場云云，然
      衡諸證人李佩芬、壬○○二人到庭作證日期距所述情節日期已相隔有五個月之
      久，且其證述情節亦無特殊足堪特別記憶之情事，焉尚能詳記當日被告二人行
      蹤情景，顯與常情有違，況上開證人與被告間均有密切關係，非無迴護被告之
      虞，故其證述要難採為被告有利之認定。
    (二)次查，被告丙○○雖矢口否認有於上揭時地竊取被害人己○○機車內之皮包，
      辯稱係於該處撿拾得來云云，惟據被害人己○○指證稱：伊於九十一年六月二
      十二日與同學至臺北縣烏來鄉一處溪旁戲水時，將皮包放置於伊所有機車置物
      箱內，次日想起要拿取時，發現機車置物箱鎖頭已遭撬壞，其內皮包已遭竊等
      語（見臺灣臺北地方法院檢察署九十二年度偵字第三四二九號偵查卷十三頁）
      綦詳，所述失竊時地、犯罪手法，均與被告丙○○上述時地及上開竊盜犯案手
      法吻合，且其於不法取得被害人己○○上開皮包後，旋即駕車就近至新店市持
      用被害人信用卡密集冒名盜刷詐騙財物，益見被害人上開皮包應係被告丙○○
      所竊無訛，其辯稱係其於路邊草叢拾獲云云，顯係事後畏罪卸責之詞，應不足
      採。另被告丙○○持其竊來之被害人己○○上開信用卡至如附表所示商店行號
      冒名刷卡詐購球鞋、太陽眼鏡、賽車椅等物之犯罪事實，已經被告丙○○坦承
      不諱，核與證人即中國信託商業銀行法務人員乙○○指述被害人己○○上開信
      用卡遭人盜刷情節相符，復有中國信託商業銀行己○○上開信用卡歷史帳單彙
      總查詢表、被告丙○○偽簽「己○○」姓名之上開信用卡簽帳單三紙等影本附
      卷可資佐證，堪認屬實無訛。
    (三)又被告丙○○、壬○○夥同甲○○，三人結夥共持螺絲起子二支，由被告丙○○駕車載至臺北縣石門鄉白沙灣海水浴場停車場內，撬開被害人辛○○機車置
      物箱鎖頭，竊取其內上開行動電話一支之犯罪事實，業經證人即在場目擊民眾
      戊○○、查獲警員庚○○到庭結證屬實（見本院九十二年六月十二日訊問筆錄
      ），核與被害人辛○○指述機車內之行動電話遭竊情節相符，復經被告壬○○
      於本院九十一年十二月十九日審理時供稱：當天係丙○○駕車載伊及甲○○至
      白沙灣海水浴場等語屬實，另同案共犯甲○○於警訊、偵查中及其本院九十一
      年度訴字第一○八五號偽造文書等一案審理時自白，均指稱當天係與壬○○、
      「馬凱」（壬○○供稱即指丙○○）三人去海邊玩，且其自白更自承其當時因
      一時歹念竊取機車內東西等情，有其卷附自白書影本一份可稽，再據被告壬○○指稱當天乘坐之車輛係三陽喜美黑色三門轎車及警員庚○○指稱駕車接應者
      係駕駛車號英文字母為ＤＱ之三陽喜美黑色三門轎車，核與被告丙○○駕用登
      記其母名下之ＤＱ－一四二六號自用小客車廠牌車型顏色均相符，堪認當天確
      實係由被告丙○○駕車載被告壬○○及甲○○至白沙灣海水浴場無訛，此外復
      有查獲警員庚○○報告一紙、贓物認領保管單、現場簡圖及被害人遭竊機車照
      片三張附卷及被告三人犯案使用之螺絲起子二支扣案可資佐證。被告丙○○雖
      辯稱：伊當天並無駕車載壬○○、甲○○至白沙灣海水浴場云云，被告壬○○
      及甲○○其後亦翻異前詞附和被告丙○○上開所辯，而被告壬○○亦辯稱：伊
      並無攜帶螺絲起子，是甲○○經過被害人機車見座墊未蓋好，即打開拿出手機
      ，伊並不知他要偷云云，惟核諸其所辯顯與上開所述事證相違，要屬事後卸責
      之詞，委無足取。
    綜上所述，堪認被告丙○○、壬○○上開犯行事證均已臻明確，足堪認定，應予
    依法論科。
二、核被告丙○○、壬○○上開所為：
    (一)被告丙○○、壬○○共同持螺絲起子在臺北縣板橋綜合體育場連續行竊機車置
      物箱內財物部分，係犯刑法第三百二十一條第一項第三款之攜帶兇器竊盜及同
      條第二項、第一項第三款之攜帶兇器竊盜未遂、同法第三百五十四條之毀損等
      罪；其二人就此竊盜犯行，有犯意聯絡及行為分擔，為共同正犯。又被告丙○○於臺北縣烏來鄉竊取被害人己○○機車內皮包及其內財物部分，係犯刑法第
      三百二十條第一項之竊盜罪。另被告丙○○、壬○○夥同甲○○，三人結夥持
      螺絲起子在臺北縣石門鄉白沙灣海水浴場行竊被害人辛○○機車內行動電話部
      分，係犯攜帶兇器結夥三人以上竊盜罪；其三人間就此犯行，有犯意聯絡及行
      為分擔，為共同正犯。又被告丙○○所犯上開三次竊盜犯行及被告壬○○所犯
      上開二次竊盜犯行，均係時間密接，所犯構成要件相同，顯係基於概括犯意反
      覆為之，均應以情節較重之攜帶兇器結夥三人以上竊盜一罪論，並加重其刑。
    (二)又被告丙○○、壬○○共持螺絲起子在臺北縣板橋綜合體育場，撬損告訴人丁○○機車置物箱鎖頭部分，係犯刑法第三百五十四條之毀損罪。其二人間就此
      部分犯行，有犯意聯絡及行為分擔，為共同正犯。
    (三)被告丙○○於臺北縣烏來鄉持其竊得被害人己○○皮包內之信用卡冒名盜刷詐
      購財物部分，係犯刑法第二百十六條、第二百十條之行使偽造私文書、同法第
      三百三十九條第一項之詐欺取財等罪。其在簽帳單上偽簽「己○○」署押之行
      為，係偽造私文書之一部行為；另其偽造簽帳單表示依約付款簽名等私文書之
      低度行為，其後為行使之高度行為所吸收，均不另論罪。又其所犯上開多次之
      行使偽造私文書、詐欺取財等犯行，時間緊密，所犯構成要件相同之罪名，顯
      均係基於概括犯意反覆為之，為連續犯，均應依刑法第五十六條規定，以一罪
      論，並加重其刑。
    (四)被告丙○○所犯上開之攜帶兇器結夥三人以上竊盜、毀損、行使偽造私文書、
      詐欺取財等罪間，有方法結果關係，為牽連犯，應從一重之攜帶兇器結夥三人
      以上竊盜罪處斷。而被告壬○○所犯上開之攜帶兇器結夥三人以上竊盜、毀損
      等罪間，亦有方法結果關係，為牽連犯，應從一重之攜帶兇器結果三人以上竊
      盜處斷。
    (五)公訴意旨就臺灣臺北地方法院檢察署九十二年度偵字第三四二九號、臺灣士林
      地方法院檢察署九十一年度偵字第七五四七號移送併案審理部分，雖未敘及，
      惟依上述其與起訴有罪部分有連續或牽連之裁判上一罪關係，為起訴效力所及
      ，本院自得併予審究，附此敘明。
    (六)爰分別審酌被告丙○○、壬○○之素行、各罪犯罪之動機、目的、手段、所生
      危害、所得利益、其品行智識程度、犯罪後態度等一切情狀，各量處如主文所
      示之刑，以資懲儆。如附表所示之物，併予依法分別宣告沒收。
三、另臺灣臺北地方法院檢察署九十一年度偵字第一一四五○號被告壬○○竊盜案件
    移送併案意旨謂：被告壬○○與簡伯陽於九十一年五月三日凌晨三時許，在臺北
    市○○○路○段二五九號前，見莊弘旭之皮包置放在機車踏板上，竟共同基於為
    自己不法所有之犯意聯絡，趁莊弘旭不注意之際，由壬○○把風，簡伯陽下手竊
    取莊弘旭皮包，簡伯陽得手離去之際，為莊弘旭發覺而報警查獲，因認被告壬○○涉共犯刑法第三百二十條第一項支竊盜罪嫌，而被告壬○○此竊盜犯行，與鈞
    院審理本件起訴竊盜犯行，有連續犯之裁判上一罪關係，爰移送併案審理云云。
    惟查，訊據被告壬○○堅決否認有此竊盜犯行，辯稱：當天伊係與簡伯陽和友人
    去臺北市○○○路某ＰＵＢ慶生，後來出去要領錢時，被害人就說是簡伯陽拿其
    公事包，叫伊不要走並報警處理等語，核與簡伯陽於該案警訊、偵查中所述情節
    大致相符，且按被害人莊弘旭於第一次警訊時已陳稱：當時伊在屈臣氏商店巡視
    時，置於機車上之公事包兩名男子竊走，即通知員工看管並報警，但伊並不確定
    是該男子（即指被告壬○○）所竊等語（見該偵查卷十頁），足見案發時被害人
    莊弘旭亦未確認其公事包係被告壬○○夥同簡伯陽所竊走，況其後被告壬○○、
    簡伯陽與其友人復因此而與屈臣氏員工發生糾紛，衡諸常情被告壬○○果真有此
    竊盜犯行，當於簡伯陽得手後，即一同避之離去，豈有仍停留在原處而與被害人
    發生糾紛，此外復查無其他積極證據足認被告壬○○有共犯此竊盜罪行，尚不能
    證明其犯罪，從而難謂被告壬○○此移送併案審理案件部分與本件起訴部分間有
    何連續犯之裁判上一罪關係可言，且此部分尚未經檢察官起訴，爰應退回檢察官
    另行偵結處理，併此敘明。
據上論斷，應依刑事訴訟法第二百九十九條第一項前段，刑法第二十八條、第五十六
條、第三百二十一條第一項第三款、第四款、第二百十六條、第二百十條、第三百三
十九條第一項、第三百五十四條、第五十五條、第二百十九條、第三十八條第一項第
二款，罰金罰鍰提高標準條例第一條前段，判決如主文。
本案經檢察官蔡顯鑫到庭執行職務
中      華      民      國    九十二    年      七      月    二十八    日
                                    臺灣板橋地方法院刑事第六庭
                                        法  官  彭  全  曄
右正本證明與原本無異
如不服本判決應於送達後十日內向本院提出上訴狀
                                        書記官  梁  宜  庭
中      華      民      國    九十二    年      七      月    二十八    日
附表一：
┌──┬──────┬──────┬─────┬─────┬──────┐
│編號│刷卡消費時間│消費商店行號│ 刷卡金額 │ 購買物品 │備        註│
│    │            │            │（新臺幣）│          │            │
├──┼──────┼──────┼─────┼─────┼──────┤
│ 一 │6.      │尚智運動世界│   9,860元│球鞋      │            │
│    │12：57      │股份有限公司│          │          │            │
│    │            │新店分公司  │          │          │            │
├──┼──────┼──────┼─────┼─────┼──────┤
│ 二 │6.      │立得明眼鏡有│   3,200元│太陽眼鏡  │            │
│    │13：16      │限公司      │          │          │            │
├──┼──────┼──────┼─────┼─────┼──────┤
│ 三 │6.      │麗車坊汽車百│  10,500元│賽車椅    │            │
│    │13：27      │貨有限公司民│          │          │            │
│    │            │權店        │          │          │            │
├──┼──────┼──────┼─────┼─────┼──────┤
│合計│            │            │  23,560元│          │            │
└──┴──────┴──────┴─────┴─────┴──────┘
附表二：
┌─┬─────────────┬─────┬─────────────┐
│編│應  沒  收  物  品  名  稱│數      量│  備                  註  │
│號│                          │          │                          │
├─┼─────────────┼─────┼─────────────┤
│一│螺絲起子（扣案）          │一支      │丙○○、壬○○在板橋綜合體│
│  │                          │          │育場連續行竊部分          │
├─┼─────────────┼─────┼─────────────┤
│二│附表一所示各筆刷卡消費之各│每筆各二枚│丙○○持在臺北縣烏來鄉竊得│
│  │聯簽帳單上偽造之「己○○」│          │之信用卡盜刷詐欺部分      │
│  │簽名                      │          │                          │
├─┼─────────────┼─────┼─────────────┤
│三│螺絲起子（扣案）          │二支      │丙○○、壬○○、甲○○在臺│
│  │                          │          │北縣石門鄉白沙灣海水浴場行│
│  │                          │          │竊部分                    │
└─┴─────────────┴─────┴─────────────┘
附錄本案論罪科刑法條全文：
刑法第三百二十一條
犯竊盜罪而有左列情形之一者，處六月以上五年以下有期徒刑：
一、於夜間侵入住宅或有人居住之建築物、船艦或隱匿其內而犯之者。
二、毀越門扇、牆垣或其他安全設備而犯之者。
三、攜帶兇器而犯之者。
四、結夥三人以上而犯之者。
五、乘火災、水災或其他災害之際而犯之者。
六、在車站或埠頭而犯之者。
前項之未遂犯罰之。
刑法第二百十六條
行使第二百十條至第二百十五條之文書者，依偽造、變造文書或登載不實事項或使登
載不實事項之規定處斷。
刑法第二百十條
偽造、變造私文書，足以生損害於公眾或他人者，處五年以下有期徒刑。
刑法第三百三十九條
意圖為自己或第三人不法之所有，以詐術使人將本人或第三人之物交付者，處五年以
下有期徒刑、拘役或科或併科一千元以下罰金。
以前項方法得財產上不法之利益或使第三人得之者亦同。
前二項之未遂犯罰之。
刑法第三百五十四條
毀棄、損壞前二條以外之他人之物或致令不堪用，足以生損害於公眾或他人者，處二
年以下有期徒刑、拘役或五百元以下罰金。


司法院資訊處製作；財團法人民間司法改革基金會備份。
